臺灣板橋地方法院刑事判決　　　　　　　99年度易字第3336號
公　訴　人　臺灣板橋地方法院檢察署檢察官
被　　　告　顏振順
上列被告因毒品危害防制條例案件，經檢察官提起公訴（99年度
毒偵字第7508號），被告於本院準備程序進行中，就被訴之事實
為有罪之陳述，經告知其簡式審判程序之旨，並聽取當事人之意
見後，裁定進行簡式審判程序，判決如下：
    主  文
顏振順施用第二級毒品，累犯，處有期徒刑肆月，如易科罰金，
以新臺幣壹仟元折算壹日。
    事  實
一、顏振順有侵占、轉讓毒品案件等前科；民國88年間，因施用
    毒品案件，經台灣台北地方法院以88年度毒聲字第192 號裁
    定送勒戒處所施以觀察、勒戒後，因認無繼續施用毒品傾向
    ，於88年2 月12日出所，該次施用毒品犯行併經臺灣臺北地
    方法院檢察署檢察官以88年度偵字第3001號為不起訴處分確
    定；另於96年間，因妨害風化案，經本院以96年度簡字第23
    20號判決判處有期徒刑5 月，減為有期徒刑2 月又15日確定
    ，96年9 月20日易科罰金執行完畢；另於96年間，因施用毒
    品案件，經本院以96年度毒聲字第1628號裁定送勒戒處所施
    以觀察、勒戒，因認有繼續施用毒品傾向，復由本院以96年
    度毒聲字第2524號裁定，令入戒治處所施以強制戒治，嗣執
    行強制戒治6 個月以上，經評定認無繼續強制戒治之必要，
    於97年8 月21日免予繼續執行戒治釋放出所，該次施用毒品
    並經臺灣板橋地方法院檢察署檢察官以97年度戒毒偵字第49
    1 號為不起訴處分確定；再於98年間，因妨害風化案件，經
    本院以98年度簡字第337 號判決判處有期徒刑4 月確定；又
    於98年間，仍因妨害風化案件，經本院以98年度簡字第7089
    號判決判處有期徒刑5 月確定，前揭2 案所處徒刑嗣經本院
    以99年度聲字第526 號裁定應執行有期徒刑8 月確定，於99
    年3 月25日易科罰金執行完畢出監；詎仍未知所戒慎，猶基
    於施用第二級毒品甲基安非他命之犯意，於99年7 月23日，
    在址設嘉義西區○○路438 號之工作處所內，以將甲基安非
    他命置於玻璃球內燒烤後吸食煙氣之方式，施用第二級毒品
    甲基安非他命1 次；嗣於翌日凌晨0 時50分許，在嘉義市○
    ○路與仁愛路口，經警實施臨檢，發現其為毒品顧慮人口，
    顏振順嗣且同意接受員警採尿，其尿液檢體經警送鑑定後，
    呈甲基安非他命陽性反應。
二、案經嘉義市政府警察局第一分局報告臺灣嘉義地方法院檢察
    署檢察長呈請台灣高等法院檢察署檢察長令轉臺灣板橋地方
    法院檢察署檢察官偵查後起訴。
    理  由
一、認定犯罪事實所憑之證據及理由：
(一)、訊據被告對其在上揭時、地施用第二級毒品甲基安非他命之
    事實，於本院審理中自白不諱；而其為警查獲時，同意接受
    員警採尿，其尿液檢體經警送驗後，呈甲基安非他命陽性反
    應乙節，亦有嘉義市政府警察局第一分局毒品危害防制條例
    案件尿液送驗姓名對照表、長榮大學於99年8 月9 日所出具
    之確認報告附卷足憑，足徵被告前開自白核與事實相符，可
    以採信。
(二)、按觀察、勒戒或強制戒治執行完畢釋放後，5 年內再犯施用
    第一、二級毒品之罪者，檢察官應依法追訴，毒品危害防制
    條例第23條第2 項定有明文；查被告前於96年間，因施用毒
    品案件，經本院以96年度毒聲字第1628號裁定送勒戒處所施
    以觀察、勒戒，因認有繼續施用毒品傾向，復由本院以96年
    度毒聲字第2524號裁定，令入戒治處所施以強制戒治，嗣執
    行強制戒治6 個月以上，經評定認無繼續強制戒治之必要，
    於97年8 月21日免予繼續執行戒治釋放出所，該次施用毒品
    並經臺灣板橋地方法院檢察署檢察官以97年度戒毒偵字第49
    1 號為不起訴處分確定等情，有臺灣高等法院被告前案紀錄
    表附卷足參，是被告於觀察勒戒執行完畢釋放後之5 年內，
    再為本件施用毒品犯行，亦甚明確；綜上，本件事證已明，
    被告犯行堪以認定。
二、應適用之法律、科刑審酌事由：
(一)、核被告本件所為，係犯毒品危害防制條例第10條第2 項之施
    用第二級毒品罪；其施用第二級毒品甲基安非他命前持有甲
    基安非他命之低度行為，為其後施用之高度行為所吸收，不
    另論罪；又被告於96年間，因妨害風化案，經本院以96年度
    簡字第2320號判決判處有期徒刑5 月，減為有期徒刑2 月又
    15日確定，96年9 月20日易科罰金執行完畢，再於98年間，
    因妨害風化案件，經本院以98年度簡字第337 號判決判處有
    期徒刑4 月確定；又於98年間，仍因妨害風化案件，經本院
    以98年度簡字第7089號判決判處有期徒刑5 月確定，前揭2
    案所處徒刑嗣經本院以99年度聲字第526 號裁定應執行有期
    徒刑8 月確定，於99年3 月25日易科罰金執行完畢出監等情
    形，有上開臺灣高等法院被告前案紀錄表附卷可稽，則被告
    於有期徒刑執行完畢後，5 年以內，因故意再犯本件有期徒
    刑以上之罪，為累犯，應依刑法第47條第1 項規定，加重其
    刑。
(二)、爰審酌被告曾因施用毒品犯行受觀察勒戒、強制戒治，仍漠
    視法令禁制而犯本罪，顯未知所戒慎，惟兼衡其施用毒品所
    生危害，實以自戕身心健康為主，對於他人生命、身體、財
    產等法益，尚無明顯而重大之實害，暨其犯罪後坦認犯行之
    態度等一切情狀，就其本件犯行，量處如主文所示之刑，並
    諭知如易科罰金之折算標準，以示懲儆。
據上論斷，應依刑事訴訟法第273 條之1 第1 項、第299 條第1
項前段、毒品危害防制條例第10條第2 項，刑法第11條、第47條
第1 項、第41條第1 項前段，判決如主文。
本案經檢察官高智美到庭執行職務。
中    華    民    國  100     年    2     月    17    日
                  刑事第二十庭  法  官  陳明偉
以上正本證明與原本無異。
如不服本判決，應於判決送達後10日內，向本院提出上訴狀。
                                書記官  陳玉心
中    華    民    國   100    年    2     月    17    日
附錄本案論罪科刑法條全文
毒品危害防制條例第10條
施用第一級毒品者，處六月以上五年以下有期徒刑。
施用第二級毒品者，處三年以下有期徒刑。